臺灣高雄地方法院刑事判決　　　　　　　　　　　　九十一年度易字第一九二五號
　　公　訴　人　臺灣高雄地方法院檢察署檢察官
　　被　　　告　甲○○
右列被告因竊盜案件，經檢察官提起公訴（九十一年度偵字第八九五八號），本院判
決如左：
    主  文
甲○○連續攜帶兇器毀壞安全設備竊盜，累犯，處有期徒刑壹年貳月。
扣案之鐵鎚、老虎鉗、鐵剪各壹支及手套壹雙均沒收。
    事  實
一、甲○○前因竊盜案件，經臺灣高等法院高雄分院於民國八十八年九月十四日，以
    八十八年度上易字第一六六０號判處有期徒刑一年確定，於八十九年十月三十一
    日縮刑期滿執行完畢。詎仍不知悔改，復基於意圖為自己不法所有之概括犯意，
    先於九十一年四月二十六日十五時三十分許，前往高雄縣林園鄉○○村○○○路
    二巷五八號乙○○所有之養雞場，趁無人注意之際，持其所有客觀上對人之生命
    、身體安全具危險性之鐵鎚、老虎鉗、鐵剪各一支，破壞該養雞場大門之門鎖後
    ，入內竊取乙○○所有之電風扇二臺及電視機一臺，得手後將上開物品攜回其位
    於高雄縣林園鄉○○路一九四號之住處置放。嗣又承前犯意，於同年月二十八日
    十六時十分許，再次前往前揭養雞場，並以同一手法破壞門鎖後，入內竊取乙○
    ○所有之手推車四部及熱水器一臺（侵入建築物部分未據告訴），得手後正欲離
    開之際，為該鄉巡守隊隊員簡宗安當場發現報警查獲，並扣得鐵鎚、老虎鉗、鐵
    剪各一支及手套一雙等物品。
二、案經高雄縣警察局林園分局報告臺灣高雄地方法院檢察署檢察官偵查起訴。
    理  由
一、訊據被告甲○○對其於右揭時、地連續進入被害人乙○○之養雞場竊取財物一節
    固均坦承不諱，惟辯稱該養雞場大門並未上鎖，其雖有攜帶鐵鎚、老虎鉗、鐵剪
    等物品，但並未使用，亦無破壞該養雞場大門門鎖之行為云云。惟查，右揭犯罪
    事實，業據被害人乙○○及證人簡宗安指述明確，復有贓物領據二紙、現場相片
    七幀在卷足憑，及鐵鎚、老虎鉗、鐵剪各一支扣案可證，本件事證明確，被告犯
    行堪以認定。
二、按刑法第三百二十一條第三款之攜帶兇器竊盜罪，係以行為人攜帶兇器竊盜為其
    加重條件，此所謂兇器，其種類並無限制，凡客觀上足對人之生命、身體安全構
    成威脅，具有危險性之兇器均屬之，且只須行竊時攜帶此種具有危險之兇器為已
    足，並不以攜帶之初有行兇之意圖為必要，最高法院七十九年台上字第五二五三
    號著有判例可稽。核被告甲○○所為，係犯刑法第三百二十一條第一項第二款及
    第三款之攜帶兇器、毀壞安全設備竊盜罪。公訴人漏未斟酌被告毀壞安全設備部
    分犯行，而認被告僅觸犯同法第三百二十一條第一項第三款之攜帶兇器竊盜罪，
    尚有未洽，併此敘明。被告先後二次竊盜犯行，時間緊接，手法相同，顯係觸犯
    構成要件同一之罪名，應依連續犯之規定論以一罪，並加重其刑。末查，被告前
    因竊盜案件，經臺灣高等法院高雄分院於八十八年九月十四日，以八十八年度上
    易字第一六六０號判處有期徒刑一年確定，於八十九年十一月一日縮刑期滿執行
    完畢，有臺灣高雄地方法院檢察署刑案資料查註紀錄表、臺灣高等法院被告全國
    前案紀錄表各一份在卷可稽，其於五年內再為本件犯行，為累犯，應依刑法第四
    十七條之規定加重其刑。其有二加重事由，應依法遞加之。爰審酌被告前有多次
    竊盜前科，素行非佳，有前開全國前案紀錄表在卷可參，其不思努力工作，竟圖
    以竊盜方式不勞而獲，不僅損害社會秩序之安寧，更造成被害人之損失及生活上
    之不便，惟所竊財物價值非鉅，犯後復坦承犯行，態度良好等一切情狀，酌情量
    處如主文所示之刑。扣案之鐵鎚、老虎鉗、鐵剪各一支及手套一雙，均係被告所
    有，業據其供明在卷，且係供犯罪所用之物，爰依刑法第三十八條第一項第二款
    規定，併予宣告沒收。
據上論斷，應依刑事訴訟法第二百九十九條第一項前段，刑法第五十六條、第三百二
十一條第一項第二款、第三款、第四十七條、第三十八條第一項第二款，判決如主文
。
中      華      民      國      九十一      年    十    月    三十一    日
                                        臺灣高雄地方法院刑事第一庭
                                            審判長法  官  林  水  城
                                                  法  官  官  信  成
                                                  法  官  謝  雨  真
右正本證明與原本無異。
如不服本判決，應於判決送達後十日內，向本院提出上訴狀。
                                                  書記官  陳  威  志
中    華    民    國      九十一      年      十      月     三十一     日
附錄本判決論罪之法條：
刑法第三百二十一條
犯竊盜罪而有左列情形之一者，處六月以上、五年以下有期徒刑：
一  於夜間侵入住宅或有人居住之建築物、船艦或隱匿其內而犯之者。
二  毀越門扇、牆垣或其他安全設備而犯之者。
三  攜帶兇器而犯之者。
四  結夥三人以上而犯之者。
五  乘火災、水災或其他災害之際而犯之者。
六  在車站或埠頭而犯之者。
前項之未遂犯罰之。
